【裁判字號】    90,上易,1014
【裁判日期】    900629
【裁判案由】    違反商標法
【裁判全文】
臺灣高等法院高雄分院刑事判決                    九十年度上易字第一一四號
    上  訴  人  臺灣高雄地方法院檢察署檢察官
    被      告  甲○○
右上訴人因被告違反商標法案件，不服臺灣高雄地方法院九十年度易字第六０五號中
華民國九十年四月二十四日第一審判決（起訴案號：臺灣高雄地方法院檢察署八十九
年度偵字第二七五七四號、九十年度偵字第一一三七號），提起上訴，本院判決如左
：
      主  文
原判決撤銷。
甲○○共同連續明知為於同一商品，使用相同於他人註冊商標之圖樣之商品而販賣，
處有期徒刑參月，如易科罰金，以參佰元折算壹日。
扣案如附表所示之仿冒商標皮件共計壹佰伍拾只均沒收。
      事  實
一、甲○○與林雲祥、李育成（以上二人經檢察官以八十九年度偵字第二八五一五號
    、九十年度偵字第九一六號、第一一三八號提起公訴後，原審法院通緝中）均明
    知如附表所示之皮件，其上之「ＬＶ（Louis  Vuitton）」、「ＣＨＡＮＥＬ」
    、「ＦＥＮＤＩ」、「ＤＵＮＨＩＬＬ」、「ＰＲＡＤＡ」、「ＧＵＣＣＩ」、
    「ＭＵＲＡＫＡＭＩ」、「ＢＯＳＳ」、「ＭＯＮＴＢＬＡＮＣ」、「ＶＥＲＳ
    ＵＳ」文字及圖樣，分別係法商路易威登馬爾悌耶公司（以下簡稱路易威登公司
    ）、瑞士商香奈兒股份有限公司（以下簡稱為香奈兒公司）、義大利商芬蒂艾德
    有限公司（以下簡稱為芬蒂公司）、英商奧佛雷旦喜股份有限公司（以下簡稱旦
    喜公司）、盧森堡商普瑞弗公司（以下簡稱普瑞弗公司）、義大利商固喜歡固喜
    公司（以下簡稱固喜公司）、德商雨果伯斯公司（以下簡稱雨果伯斯公司）、德
    商萬寶龍文具有限公司（以下簡稱萬寶龍公司）及義大利商吉安妮凡賽斯股份有
    限公司（以下簡稱凡賽斯公司）向我國經濟部中央標準局（已於民國八十八年一
    月二十六日改制為經濟部智慧財產局）申請註冊登記，並取得商標專用權之商標
    ，分別指定使用於各種書包、手提箱袋、旅行袋、皮夾及其他應屬本類之一切商
    品，為相關大眾所共知之商標圖樣，且均尚在專用期間內，任何人未經該等商標
    專用權人之同意或授權，不得於同一商品或類似商品，使用相同或近似於此等註
    冊商標商品。詎甲○○、林雲祥、李育成竟共同基於意圖販賣前開商品營利之概
    括犯意，未經上開商標專用權人之同意或授權，由李育成於八十九年十一月底某
    日，將如附表所示未經授權於同一商品上，使用相同於前開公司之註冊商標圖樣
    ，足與前開公司所產銷之真品相混淆之仿冒商品皮件交由林雲祥，再由林雲祥以
    每日新臺幣（下同）八百元之代價，僱用甲○○負責販賣前開仿冒皮件，並自八
    十九年十一月底某日起，連續在高雄市新興區○○○路六十六號楓葉麵包店前擺
    設攤位，以每只四百元至五百元不等之價格，販賣予不特定顧客牟利。嗣於八十
    九年十二月五日晚間八時三十分許，為警在上址當場查獲，並扣得如附表所示之
    仿冒皮件一百五十只。
二、案經路易威登公司告訴暨高雄市政府警察局苓雅分局報告臺灣高雄地方法院檢察
    署檢察官偵查起訴。
      理  由
一、訊據被告對於事實欄所述之事實均不諱言，惟辯稱：伊不知道係違法之事云云。
    但查：被告明知上開係違法之事實，業據被告甲○○於警訊、偵查中及原審審理
    時坦承不諱，核與被害人普瑞弗公司之代理人林夏滋於偵查中及原審審理時之指
    述情節相符，並據證人王士銘於警訊及偵查時證述屬實，且有如附表所示商標圖
    樣之經濟部中央標準局商標註冊證等件附卷可稽、此外復有如附表所示之物扣案
    可資佐證；被告應知悉上開行為係違法，被告自不得諉為不知，其所辯純係嗣後
    卸責之詞，不足採信。顯然被告之自白與事實相符，本件事證明確，被告犯行洵
    堪認定。
二、核被告甲○○所為，係犯商標法第六十三條之販賣仿冒商品罪。被告與林雲祥、
    李育成間，有犯意聯絡及行為分擔，為共同正犯。又其先後多次販賣行為，時間
    緊接，方法相同，觸犯構成要件相同之罪名，顯係基於概括之犯意為之，應依連
    續犯之規定，以一罪論，並加重其刑。又被告以一行為侵害前開享有商標專用權
    公司之註冊商標，為同種想像競合犯，應依刑法第五十五條規定，從一重處斷。
    又刑法第四十一條業已於九十年一月十日修正公布，並於同年月十二日生效，其
    第一項前段規定為「犯最重本刑為五年以下有期徒刑以下之刑之罪，而受六個月
    以下有期徒刑或拘役之宣告，因身體、教育、職業、家庭之關係或其他正當事由
    ，執行顯有困難者，得以一元以上三元以下折算一日，易科罰金。」，本件被告
    犯罪時間雖在上開條文修正生效前，然依刑法第二條第一項前段規定，行為後法
    律有變更者，應適用裁判時之法律，故依刑法第二條第一項前段之規定，就被告
    所宣告之刑，應予以易科罰金之諭知。
三、原審據以論罪科刑，固非無見，惟查：商標法第六十二條規定意圖欺騙他人，於
    同一商品，使用相同於他人註冊商標之圖樣者，依該條之規定處罰，此條係指仿
    冒商標罪。而商標法第六十三條則規定明知為前條（指第六十二條）之商品而販
    賣者，依該條之規定處罰，此條係指販賣陳列或輸出入仿冒商標商品罪。本件公
    訴人係依商標法第六十三條之規定起訴被告涉犯明知為仿冒商品而販賣，顯然係
    著眼於被告販賣仿冒之商品。而依前開事實，亦係在處罰被告明知為仿冒品，而
    仍販賣該仿冒品。且原審判決於事實欄未曾陳述被告意圖欺騙他人，復未說明被
    告如何意圖欺騙他人，惟於主文欄記載被告「意圖欺騙他人」，核與事實欄之敘
    述相違，且理由欄復認被告係犯商標法第六十三條之罪，而仍引用「意圖欺騙他
    人」，與商標法第六十三條之構成要件亦不一致，亦有違誤。上訴人臺灣高雄地
    方法院檢察署檢察官上訴意旨，雖非以此為由指摘原判決不當，然原審判決既有
    上開可議之處，自應由本院將原審判決撤銷改判。爰審酌被告未有任何前科（有
    臺灣高雄地方法院檢察署刑案資料查註紀錄表及臺灣高等法院被告全國前案紀錄
    表各一份在卷可參），素行尚稱良好，且販賣之時間非長、犯後大致坦承犯行，
    惟商標具有辨識商品來源之功用，企業者通常經過相當時間並投入大量資金於商
    品之行銷及品質之改良，始得使該商標具有代表一定品質之效，被告竟為貪圖小
    利，販賣品質低劣之仿冒品，對商標權人之權益侵害非小，並有害國家之國際形
    象，又被告多次販賣，其扣案之數量高達一百五十只，尚難認該數量僅係少數等
    一切情狀，量處如主文所示之刑，並諭知易科罰金之折算標準。至扣案如附表所
    示仿冒之皮件計一百五十件，係渠等共同犯該法第六十三條所用之物，依同法第
    六十四條之規定，不問屬於犯人與否，均宣告沒收。
據上論斷，應依刑事訴訟法第三百六十九條第一項前段、第三百六十四條、第二百九
十九條第一項前段，商標法第六十三條、第六十四條，刑法第二條第一項前段、第十
一條前段、第二十八條、第五十六條、第五十五條、第四十一條第一項、罰金罰鍰提
高標準條例第二條，判決如主文。本案經檢察官張其主到庭執行職務。
中    華    民    國    九十    年      六        月        二十九      日
                              臺灣高等法院高雄分院刑事第五庭
                                  審判長法  官
                                        法  官  趙
                                        法  官
不得上訴
附錄本案論罪科刑法條全文：
商標法第六十三條
明知為前條商品而販賣、意圖販賣而陳列、輸出或輸入者，處一年以下有期徒刑、拘
役或科或併科新台幣五萬元下以罰金。
商標法第六十四條：
犯前二條之罪所製造、販賣、陳列、輸出或輸入之商品，不問屬於犯人與否，沒收之
。


司法院資訊處製作；財團法人民間司法改革基金會備份。
